【裁判字號】    88,再,30
【裁判日期】    900115
【裁判案由】    房屋所有權移轉登記
【裁判全文】
臺灣高等法院臺中分院民事判決  八十八年度再字第三○號
      再審原告    建杰建設有限公司
      法定代理人  王耀震
      再審原告    甲○○
      右二人共同
      訴訟代理人  廖桂雲      .
      再審被告    乙○○      .
右當事人間房屋所有權移轉登記事件，再審原告對於中華民國八十六年十月十三日本
院八十四年度上字第六四七號確定判決，提起再審之訴，本院裁定如左：
      主      文
再審之訴駁回。
再審訴訟費用，由再審原告負擔。
      事      實
甲、再審原告方面：
一、聲明：求為判決：
（一）原確定判決廢棄。
（二）廢棄部分，駁回再審被告之訴。
（三）再審費用，由再審被告負擔。
二、陳述略稱：
（一）台灣台中地方法院八十四年度訴字第一九七號民事判決已指出再審被告所提出
      之委託授權書及買賣合約書經送法務部調查局鑑定筆跡結果，與再審原告之筆
      跡不符，足證買賣契約書係偽造，且證人黃寬士於庭上亦證稱並未看到再審原
      告與再審被告簽訂契約。
（二）台灣高等法院台中分院民事判決指出，因蓋章與簽名有同一效力，是簽名是否
      真正，已無審究之必要，是屬荒謬，竟視當然證據為無物，顯有嚴重瑕疵，最
      高法院民事裁定未就當然之證據廢棄二審之判決，逕將上訴駁回，實為判決不
      當。
（三）再審原告依民事訴訟法第四百九十六條第一項第九款為判決基礎之證物係偽造
      或變造者之要件提起再審之訴。
三、證據：提出法務部調查局鑑定通知書、不動產買賣契約書及存證信函各一份（均
    為影本）為証。
乙、再審被告方面：本件未經言詞辯論，再審被告亦未提出書狀作何聲明或陳述。
丙、本院依職權調閱本院八十四年度上字第六四七號民事卷宗。
      理      由
一、按民事訴訟法第四百九十六條第一項第七款至第十款情形，以宣告有罪之判決已
    確定，或其刑事訴訟不能開始或續行非因證據不足者為限，得提起再審之訴。為
    民事訴訟法第四百九十六條第二項所明定，又對於已確定裁定聲請再審者，準用
    上開規定，同法第五百零七條定有明文。易言之，如主張證物經偽造，該偽造者
    尚未經判決有罪確定前，不得提起再審，如迄今仍未提起偽造之刑事訴訟，必須
    證明係因證據不足以外之原因而未提起偽造之刑事訴訟，始可聲請再審。本件再
    審原告之訴訟代理人於九十年一月十一日到院陳稱不知買賣契約書及授權書係何
    人所偽造，尚未告訴偽造文書案件等語，是其未提出該證物經法院判決認定確屬
    偽造及宣告偽造者有罪確定之判決書，復未舉證其有何證據不足以外之原因而未
    能開始偽造之刑事訴訟，依上開說明，本件再審原告所指之再審事由，顯無理由
    ，爰不經言詞辯論，逕以駁回之。
二、結論：本件再審之訴為顯無再審理由，依民事訴訟法第五百零二條第二項、第七
    十八條，判決如主文。
中      華      民      國    九十      年      一      月    十五      日
~B1民事第二庭審判長法  官  童有德
~B2                法  官  黃永泉
~B3                法  官  蔡秉宸
右正本係照原本作成。
如對本判決上訴，須於收受判決送達後二十日內向本院提出上訴書狀，其未表明上訴
理由者，應於提出上訴後二十日內向本院提出上訴理由書（須按他造人數附具繕本）
，並繳納送達用雙掛號郵票拾份（每份參拾肆元）。
上訴時應提出委任律師或具有律師資格之人之委任狀；委任有律師資格者，另應附具
律師及格證書及釋明委任人與受任人有民事訴訟法第四百六十六條之一第一項但書或
第二項（詳附註）所定關係之釋明文書影本。
~B                書記官  蕭玉真
中      華      民      國     九十      年      一       月   十六     日
附註：
民事訴訟法第四百六十六條之一（第一項、第二項）
對於第二審判決上訴，上訴人應委任律師為訴訟代理人。但上訴人或其法定代理人具
有律師資格者，不在此限。
上訴人之配偶、三親等內之血親、二親等內之姻親，或上訴人為法人、中央或地方機
關時，其所屬專任人員具有律師資格並經法院認為適當者，亦得為第三審訴訟代理人
。
                                                                        Ｌ


司法院資訊處製作；財團法人民間司法改革基金會備份。
